臺灣高雄地方法院刑事判決　　　　　　　　　　　　　九十一年度易字第六八五號
　　公　訴　人　臺灣高雄地方法院檢察署檢察官
　　被　　　告　乙○○
　　被　　　告　甲○○
右列被告因傷害案件，經檢察官提起公訴（九十一年度偵字第七九三號、第一五一二
號），本院判決如左：
    主    文
乙○○傷害人之身體，處拘役拾日，如易科罰金，以佰元折算壹日；其餘被訴傷
害部分無罪。
甲○○傷害人之身體，處拘役拾日，如易科罰金，以佰元折算壹日。
    事    實
一、緣甲○○因疑心其夫與乙○○間有婚外情，乃於民國九十年十二月二十一日上午
    八時許，報警前往乙○○位於高雄市前鎮區○○○路五八四號三樓住處樓下擬捉
    姦，後因甲○○久候不到員警，遂以電話質問乙○○，乙○○接獲甲○○之電話
    質問後，即下樓察看，雙方見面旋又起爭執，甲○○、乙○○遂分別基於普通傷
    害故意，相互推扯踢打，造成甲○○受有左拇指０‧五×０‧五公分擦傷、右膝
    一×一公分擦傷、右食指０‧五×０‧五公分擦傷、左膝四×四公分瘀腫之傷勢
    ，乙○○則受有右手肘、左膝多處擦傷、左大腿、左小腿瘀傷、右大腿挫傷之傷
    勢。
二、案經甲○○、乙○○分別訴由高雄市政府警察局前鎮分局移送臺灣高雄地方法院
    檢察署檢察官偵查起訴。
    理    由
一、訊據被告甲○○、乙○○固不否認於右揭時、地發生爭執，進而相互推扯踢打，
    分別受有左拇指、右食指、右膝、左膝擦傷瘀腫，右手肘、左膝、左大腿、左小
    腿、右大腿擦傷、瘀傷、挫傷之傷害等情，惟均矢口否認基於普通傷害故意而毆
    擊他方、造成他方受傷，被告甲○○辯稱：當日被告乙○○接獲其電話質問後，
    即持鑰匙下樓並以鑰匙刺傷其手指，其乃自衛而將被告乙○○壓制地面，被告乙
    ○○竟又以腳胡亂踢踹，造成自身及被告甲○○膝蓋受傷云云，被告乙○○則以
    當日被告甲○○至其住處樓下鬧事，其乃要求被告甲○○上樓檢視是否有通姦情
    事，被告甲○○竟又無故推打之，造成其跌倒撞及頭部受傷，並抓住其頭髮在地
    面拖行，其並未毆打被告甲○○，但倒地後雙手揮舞掙扎之際可能造成被告甲○
    ○受傷等語置辯。
二、經查：
（一）前揭犯罪事實，業據被告即告訴人甲○○、乙○○於警、偵訊及本院審理中指
      述歷歷，核與驗傷診斷書、診斷證明書所載大致相符；其中被告甲○○當日受
      有左拇指０‧五×０‧五公分擦傷、右膝一×一公分擦傷、右食指０‧五×０
      ‧五公分擦傷、左膝四×四公分瘀腫之傷勢，該傷勢為外力抓扯所致，被告乙
      ○○當日則有右手肘、左膝多處擦傷、左大腿、左小腿瘀傷、右大腿挫傷之傷
      勢，並均經醫療院所檢視診斷明確，有驗傷診斷書、診斷證明書可考。
（二）被告甲○○雖辯稱因被告乙○○持鑰匙刺傷其手指，其乃自衛而將被告乙○○
      壓制地面，但被告乙○○所受傷勢為右手肘、左膝多處擦傷、左大腿、左小腿
      瘀傷、右大腿挫傷，前已述及，被告甲○○如僅為自衛而將被告乙○○壓制地
      面，應無可能造成被告乙○○手肘、膝蓋、大腿、小腿多處受傷，是被告甲○
      ○確如告訴人乙○○所指，曾拉扯乙○○之頭髮在地面拖行，造成乙○○膝蓋
      、大腿、小腿均擦挫傷、瘀傷，已堪認定；被告乙○○雖亦辯稱並未毆打告訴
      人甲○○，係倒地後雙手揮舞掙扎之際造成甲○○手指受傷，然告訴人甲○○
      之傷勢為左拇指０‧五×０‧五公分擦傷、右膝一×一公分擦傷、右食指０‧
      五×０‧五公分擦傷、左膝四×四公分瘀腫，且該等傷勢均為外力抓扯所致，
      業如前述，參諸被告乙○○倘確如其所述，僅遭甲○○毆打並在地面拖行而揮
      舞雙手，未主動攻擊告訴人甲○○，則甲○○既以手抓住其頭髮，甲○○之手
      指應緊靠被告乙○○之頭部，被告乙○○揮舞雙手何以竟能誤傷甲○○手指，
      而非傷及甲○○手臂？故被告乙○○當日曾故意以鑰匙刺傷告訴人甲○○之手
      指，亦足認定。
（三）至乙○○另指稱被告甲○○當日復造成其頭部外傷併頂部頭皮血腫（左頂處三
      ×三公分、右頂處一×一公分、一‧五×一公分），並提出高雄市立大同醫院
      九十一年二月四日診斷證明書以實其說，然經本院職權函查結果，乙○○於九
      十年十二月二十一日雖曾主訴頭痛、頭暈，但頭部並無明顯外傷，而前述九十
      一年二月四日門診所發現之頭部外傷，應為五日以內之新傷，約一週可復原，
      與九十年十二月二十一日之傷勢為不同時間所發生，有高雄市立大同醫院高市
      大醫歷字第一四八三號覆函可按，是並無證據足認該傷勢亦為被告甲○○所造
      成，自難據以為被告甲○○不利之認定，併此敘明。
（四）被告甲○○既拉扯乙○○之頭髮在地面拖行，造成乙○○受傷，被告乙○○亦
      持鑰匙刺傷甲○○之手指，雙方顯均基於普通傷害之故意為之，並非僅出於自
      衛，殆無疑義；本件事證已臻明確，被告犯行洵堪認定，應依法論科。
三、核被告所為均係犯刑法第二百七十七條第一項之普通傷害罪。爰審酌被告甲○○
    並無前科、素行良好，被告乙○○亦僅有恐嚇前科、經判處拘役二十日，素行尚
    稱良好，有臺灣高等法院被告全國前案紀錄表、臺灣高雄地方法院檢察署刑案資
    料查註紀錄表可稽，被告乙○○因疑與被告甲○○之夫有染而起衝突，竟互毆對
    方成傷，犯後並均否認犯行、拒絕賠償告訴人所受損害，未見悔意，但雙方所受
    傷勢均非重等一切情狀，分別量處如主文所示之刑，並均諭知易科罰金之折算標
    準，以資懲儆。
四、公訴意旨另以：甲○○因疑心其夫與被告乙○○間有婚外情，九十年十二月九日
    晚間十時許，甲○○遂前往被告乙○○位於高雄市苓雅區○○○路一０四號「天
    福理髮店」，擬質問乙○○，但雙方一言不合、發生爭執，被告乙○○竟基於普
    通傷害故意，掌摑甲○○左臉頰，造成甲○○左臉頰發紅壓痛之傷害，因認被告
    乙○○另涉有刑法第二百七十七條第一項之傷害罪嫌。訊據被告乙○○堅決否認
    於九十年十二月九日在高雄市苓雅區○○○路一０四號「天福理髮店」毆打甲○
    ○，辯稱：當日係甲○○無故前往其工作處所，並突然自背後踢打之，且旋即逃
    逸，其正在工作、不及反應、並未毆打甲○○。
（一）按犯罪事實應依證據認定之，無證據不得推定其犯罪事實，刑事訴訟法第一百
      五十四條定有明文。又認定不利於被告之事實，須依積極證據，苟積極證據不
      足為不利於被告事實之認定時，即應為有利於被告之認定，更不必有何有利之
      證據，最高法院三十年上字第八一六號著有判例可資參照。
（二）經查，公訴人認被告乙○○另涉有上述犯行，無非係以告訴人甲○○之指述及
      所提驗傷診斷書為論據，然該紙驗傷診斷書僅能證明當日告訴人甲○○確有左
      臉頰發紅、壓痛之情狀，尚不足以據以認定該傷勢為被告乙○○所造成；又經
      本院職權函請高雄市政府警察局苓雅分局派員前往該址查訪結果，該處所負責
      人曾雄吉並未見聞被告乙○○毆打告訴人甲○○或與之發生肢體衝突等節，有
      高雄市政府警察局苓雅分局高市警苓分刑字第二０一二九一號覆函暨警訊筆錄
      可資參佐，該處所負責人配偶丙○○○經本院數度傳喚亦均未能到庭，是並無
      證據可資證明當日甲○○所受傷勢確為被告乙○○所造成。
（三）參諸告訴人甲○○與被告乙○○間有相當仇隙宿怨，此經被告乙○○、告訴人
      甲○○當庭自承無訛，是自難僅憑告訴人甲○○之指述，遽認被告乙○○另涉
      有普通傷害犯行，此外，亦查無證據足認被告乙○○確有於九十年十二月九日
      晚間十時許，在高雄市苓雅區○○○路一０四號「天福理髮店」傷害甲○○之
      犯行，揆諸上揭判例、法條，不能證明被告乙○○該部分犯行，依法自應為無
      罪之諭知。
據上論斷，應依刑事訴訟法第二百九十九條第一項前段、第三百零一條第一項，刑法
第二百七十七條第一項、第四十一條第一項前段，罰金罰鍰提高標準條例第一條前段
、第二條，判決如主文。
本案經檢察官陳碧霞到庭執行職務。
中      華      民      國    九十一    年      七      月     三十     日
                              臺灣高雄地方法院刑事第三庭
                                      法  官  洪  文  慧
右正本證明與原本無異。
如不服本判決，應於判決送達後十日內，向本院提出上訴狀。
                                      書記官  蔡  語  珊
中      華      民      國    九十一    年      七      月     三十一   日
